<?xml version='1.0' encoding='utf-8'?>
<verb default="díscoir" disambig="">
  <verbalNoun default="díscor" />
  <verbalAdjective default="díscortha" />
  <tenseForm default="díscoir" tense="Past" dependency="Indep" person="Base" />
  <tenseForm default="díscoireamar" tense="Past" dependency="Indep" person="Pl1" />
  <tenseForm default="díscoireadar" tense="Past" dependency="Indep" person="Pl3" />
  <tenseForm default="díscoireadh" tense="Past" dependency="Indep" person="Auto" />
  <tenseForm default="díscoir" tense="Past" dependency="Dep" person="Base" />
  <tenseForm default="díscoireamar" tense="Past" dependency="Dep" person="Pl1" />
  <tenseForm default="díscoireadar" tense="Past" dependency="Dep" person="Pl3" />
  <tenseForm default="díscoireadh" tense="Past" dependency="Dep" person="Auto" />
  <tenseForm default="díscoireadh" tense="PastCont" dependency="Indep" person="Base" />
  <tenseForm default="díscoirinn" tense="PastCont" dependency="Indep" person="Sg1" />
  <tenseForm default="díscoirteá" tense="PastCont" dependency="Indep" person="Sg2" />
  <tenseForm default="díscoirimis" tense="PastCont" dependency="Indep" person="Pl1" />
  <tenseForm default="díscoiridís" tense="PastCont" dependency="Indep" person="Pl3" />
  <tenseForm default="díscoirtí" tense="PastCont" dependency="Indep" person="Auto" />
  <tenseForm default="díscoireadh" tense="PastCont" dependency="Dep" person="Base" />
  <tenseForm default="díscoirinn" tense="PastCont" dependency="Dep" person="Sg1" />
  <tenseForm default="díscoirteá" tense="PastCont" dependency="Dep" person="Sg2" />
  <tenseForm default="díscoirimis" tense="PastCont" dependency="Dep" person="Pl1" />
  <tenseForm default="díscoiridís" tense="PastCont" dependency="Dep" person="Pl3" />
  <tenseForm default="díscoirtí" tense="PastCont" dependency="Dep" person="Auto" />
  <tenseForm default="díscoireann" tense="PresCont" dependency="Indep" person="Base" />
  <tenseForm default="díscoirim" tense="PresCont" dependency="Indep" person="Sg1" />
  <tenseForm default="díscoirimid" tense="PresCont" dependency="Indep" person="Pl1" />
  <tenseForm default="díscoirtear" tense="PresCont" dependency="Indep" person="Auto" />
  <tenseForm default="díscoireann" tense="PresCont" dependency="Dep" person="Base" />
  <tenseForm default="díscoirim" tense="PresCont" dependency="Dep" person="Sg1" />
  <tenseForm default="díscoirimid" tense="PresCont" dependency="Dep" person="Pl1" />
  <tenseForm default="díscoirtear" tense="PresCont" dependency="Dep" person="Auto" />
  <tenseForm default="díscoirfidh" tense="Fut" dependency="Indep" person="Base" />
  <tenseForm default="díscoirfimid" tense="Fut" dependency="Indep" person="Pl1" />
  <tenseForm default="díscoirfear" tense="Fut" dependency="Indep" person="Auto" />
  <tenseForm default="díscoirfidh" tense="Fut" dependency="Dep" person="Base" />
  <tenseForm default="díscoirfimid" tense="Fut" dependency="Dep" person="Pl1" />
  <tenseForm default="díscoirfear" tense="Fut" dependency="Dep" person="Auto" />
  <tenseForm default="díscoirfeadh" tense="Cond" dependency="Indep" person="Base" />
  <tenseForm default="díscoirfinn" tense="Cond" dependency="Indep" person="Sg1" />
  <tenseForm default="díscoirfeá" tense="Cond" dependency="Indep" person="Sg2" />
  <tenseForm default="díscoirfimis" tense="Cond" dependency="Indep" person="Pl1" />
  <tenseForm default="díscoirfidís" tense="Cond" dependency="Indep" person="Pl3" />
  <tenseForm default="díscoirfí" tense="Cond" dependency="Indep" person="Auto" />
  <tenseForm default="díscoirfeadh" tense="Cond" dependency="Dep" person="Base" />
  <tenseForm default="díscoirfinn" tense="Cond" dependency="Dep" person="Sg1" />
  <tenseForm default="díscoirfeá" tense="Cond" dependency="Dep" person="Sg2" />
  <tenseForm default="díscoirfimis" tense="Cond" dependency="Dep" person="Pl1" />
  <tenseForm default="díscoirfidís" tense="Cond" dependency="Dep" person="Pl3" />
  <tenseForm default="díscoirfí" tense="Cond" dependency="Dep" person="Auto" />
  <moodForm default="díscoireadh" mood="Imper" person="Base" />
  <moodForm default="díscoirim" mood="Imper" person="Sg1" />
  <moodForm default="díscoir" mood="Imper" person="Sg2" />
  <moodForm default="díscoirimis" mood="Imper" person="Pl1" />
  <moodForm default="díscoirigí" mood="Imper" person="Pl2" />
  <moodForm default="díscoiridís" mood="Imper" person="Pl3" />
  <moodForm default="díscoirtear" mood="Imper" person="Auto" />
  <moodForm default="díscoire" mood="Subj" person="Base" />
  <moodForm default="díscoirimid" mood="Subj" person="Pl1" />
  <moodForm default="díscoirtear" mood="Subj" person="Auto" />
</verb>
